臺灣高雄地方法院刑事判決　　　　　　　96年度易字第2802號
公　訴　人　臺灣高雄地方法院檢察署檢察官
被　　　告　乙○○
　　　　　　　　　　（現於臺灣高雄看守所羈押中）
上列被告因竊盜等案件，經檢察官提起公訴（96年度偵字第2144
9 、23198號），本院判決如下：
    主  文
乙○○犯結夥三人以上、於夜間侵入有人居住之建築物竊盜罪，
處有期徒刑柒月；又犯竊盜罪，處有期徒刑貳月；又犯竊盜罪，
處有期徒刑貳月。應執行有期徒刑拾月。
    事  實
一、(一)乙○○與陳樹、及一名真實姓名、年籍不詳之成年男子，
    共同基於意圖為自己不法所有及侵入他人建築物之犯意聯絡
    ，於民國96年7 月8 日20時30分許夜間，結夥3 人由乙○○
    駕駛其所承租之車號5997-NY 號自用小客車，搭載陳樹與該
    名成年男子，至高雄縣大寮鄉○○○街17號「瑞孚宏昌工廠
    」外，由乙○○在車上把風，陳樹與該名成年男子則侵入「
    瑞孚宏昌工廠」之有外勞居住之廠房建築物內，徒手竊取林
    榮駿所有之銅製車葉5 片，得手後，將之搬運至在外等候之
    乙○○所駕駛之自用小客車上，三人並偕同將之運載至高雄
    縣大寮鄉包公廟附近之資源回收廠變賣後，乙○○分得新台
    幣（下同）1,500 元花用。(二)乙○○復基於意圖為自己不法
    所有之犯意，於96年8 月10日8 時許，在高雄縣大樹鄉陸軍
    33 師 附近之雜貨店前，見陳慧聰所有於同年月9 日5 時許
    ，在高雄縣大樹鄉○○村○○路98號前，遭不詳人士竊取之
    車號OOG-461 號機車（價值5,000 元），停放於路旁且未拔
    下鑰匙，見有機可趁，乃徒手竊取後作為代步工具使用。(三)
    乙○○再基於意圖為自己不法所有之犯意，於同年月10日9
    時許，騎乘上開竊得之機車，行經高雄縣大樹鄉○○街250
    號前空地，徒手竊取丙○○所有放置於空地上之鐵片100 公
    斤，得手後將之變賣得款900 元花用。嗣經警循線查獲，始
    知悉上情。
二、案經林榮駿訴由高雄縣政府警察局林園分局報告及高雄市政
    府警察局報請台灣高雄地方法院檢察署檢察官偵查起訴。
    理  由
一、程序方面：
  (一)按被告以外之人於審判外之言詞或書面陳述，除法律有規定
    者外，不得作為證據，刑事訴訟法第159 條固定有明文，惟
    被告以外之人於審判外之陳述，雖不符同法第159 條之1 至
    之4 規定，而經當事人於審判程序同意作為證據，法院審酌
    該言詞陳述或書面陳述作成時之情況，認為適當者，亦得為
    證據。又當事人、代理人或辯護人於法院調查證據時，知有
    第159 條第1 項不得為證據之情形，而未於言詞辯論終結前
    聲明異議者，視為有前項之同意，此亦據同法第159 條之5
    規定甚明。查證人林榮駿於警詢及偵查中所為之陳述，證人
    RAYAYOI SRINARIN、牟家賢偵查中所為之陳述，證人丁○○
    、丙○○、周再來於警詢中所為之陳述，均為被告以外之人
    於審判外之言詞陳述，卷附高雄市政府警察局三民第二分局
    扣押筆錄、扣押物品目錄表、車輛失竊協尋單、失車案件基
    本資料、贓物認領保管單、營利事業登記證、租賃定型化契
    約書等件，均係被告以外之人於審判外之書面陳述，均屬於
    傳聞證據，惟檢察官及被告乙○○於本院審判程序均未對於
    上開證據爭執證據能力並同意引為證據，本院審酌上開言詞
    及書面陳述作成時之證據取得過程並無瑕疵，且與待證事實
    具有關連性等情況，認為適當，應認依刑事訴訟法第159 條
    之5 第1 項之規定，得為證據，而有證據能力。
  (二)照片9 張、監視錄影光碟1 片，係傳達照相及錄影當時現場
    情況，透過機械的正確性來加以保障，換言之，並不存在人
    對現實情形的知覺、記憶所經常發生的表現錯誤，是認照片
    及監視錄影之性質均係非供述證據，並無傳聞法則之適用，
    自有證據能力。
二、實體部分：
  (一)訊據被告對上揭事實業於本院審理中坦承在卷，核與證人林
    榮駿、丁○○、丙○○、周再來、RAYAYOI SRINARIN分別於
    警詢、偵查中所證述各該部分相關之情節相符，並有高雄市
    政府警察局三民第二分局扣押筆錄、扣押物品目錄表、車輛
    失竊協尋單、失車案件基本資料1 份、贓物認領保管單2 份
    、照片9 張、監視錄影光碟1 片在卷可稽。是被告之任意性
    自白核與事實相符，洵堪採為論罪科刑之依據。本案事證明
    確，被告上開犯行，均堪認定，應法論科。
  (二)按刑法第321 條第1 項第1 款之夜間，係指日出前、日沒後
    ，本件事實欄一、(一)之犯罪時間係在20時30分許，自屬夜間
    無疑，而被告與共犯陳樹等人侵入之瑞孚宏昌工廠廠房之2
    樓有外勞居住，本案失竊物品放置之地點是廠房大門進去的
    左邊，與外勞居住之地點為同一建物，僅係出入口不同乙節
    ，業據證人林榮駿於本院審理中結證明確（本院卷第45頁）
    ，故瑞孚宏昌工廠廠房應屬夜間有人居住之建築物。又刑法
    第321 條第1 項第4 款之結夥竊盜罪，係指二人以上，以共
    同之犯罪意思，共同實施犯罪之行為，如實施行竊行為者二
    人，一人擔任把風或傳遞贓物，仍屬結夥三人以上竊盜。故
    核被告就事實欄一、(一)所為，係犯刑法第321 條第1 項第4
    款、第1 款之結夥三人以上及夜間侵入有人居住之建築物竊
    盜罪，就事實欄一、(二)、(三)所為，均係犯刑法第320 條第1
    項竊盜既遂罪。被告與陳樹、真實姓名、年籍不詳之成年男
    子間，就事實欄一、(一)部分有犯意聯絡及行為分擔，均為共
    同正犯。被告就事實欄一、(一)、(二)、(三)之犯行，犯意各別，
    行為互殊，均應予分論併罰。再公訴意旨就事實欄一、(一)之
    部分，雖認該案係由被告與另一名姓名、年籍不詳之男子進
    入「瑞孚宏昌工廠」內行竊，而由另一名姓名不詳之男子在
    外把風，而證人林榮駿及RAYAYOI SRINARIN雖亦於偵查中證
    稱被告侵入工廠行竊等語，惟該次偵查庭訊問時，被告並未
    到場，檢察官亦未提示被告之口卡片供證人指認，有96年8
    月16日偵查筆錄在卷可稽（96年度偵字第21449 號第3 頁）
    ，是證人林榮駿及RAYAYOI SRINARIN依據監視錄影資料及目
    擊情況，雖可確認有二人入廠行竊，而由一人在外把風，然
    在被告未到場，亦無相片資料可供比對之情況下，證人林榮
    駿及RAYAYOI SRINARIN能否確認被告為入廠行竊之二人之一
    ，殊值可疑，且證人林榮駿亦於本院審理中供稱並未看見竊
    賊（同上頁），況系爭搬運竊得物品之車輛係由被告駕駛至
    現場，而由陳樹下車行竊，此據被告於警詢及本院審理中供
    述明確，該車亦係由被告出面承租者，有租賃定型化契約書
    1 份在卷可參，則該車既係被告所承租並親自駕駛至現場，
    衡情自應由熟悉該車之駕駛人停留在原位把風，以利行竊得
    手後或發生危險情況時可儘速駛離逃逸，是被告所辯伊未下
    車，係在車上把風乙情應堪採信，惟被告既與入廠行竊之陳
    樹及真實姓名、年籍不詳之男子結夥行竊，其實際入廠與否
    ，並不影響其應擔負之結夥竊盜罪責。另公訴意旨認被告侵
    入瑞孚宏昌工廠廠房之行為係涉犯侵入住宅罪，惟被告本件
    犯行已該當於夜間侵入有人居住之建築物竊盜罪責，本質上
    已包含侵入住宅之行為，不再另論以刑法第306 條之侵入住
    宅罪責，被告該次犯行同時具有結夥三人以上及夜間侵入有
    人居住之建築物竊盜之加重要件，仍僅成立一罪，附此敘明
    。再被告就事實欄一、(二)之部分，堅稱係於上揭時、地所竊
    取者，於此亦無法排除有第三人先於96年8 月日5 時許，在
    高雄縣大樹鄉○○村○○路98號前，竊取被害人陳慧聰所有
    之車號OOG -461號機車後棄置於被告行竊地點之可能，且此
    亦經公訴人當庭更正事實欄一、(二)之行竊時、地，本院爰就
    變更後之事實審理之，併此敘明。本院爰審酌被告正值青壯
    ，身心健全，不思循正當途徑賺取金錢，竟結夥三人、夜間
    侵入有人居住之建築物行竊，並多次竊取他人財物，所為嚴
    重影響社會治安，且被告於本院審理中坦承係為吸食毒品而
    行竊，犯罪之潛在危害性甚大，惟念及被告犯後尚能坦承犯
    行，態度尚可，且本案所竊得之財物價值均非甚高，被害人
    陳慧聰、丙○○並已領回失竊物品，有贓物認領保管單2 份
    在卷可考，被害人林榮駿亦當庭表示不予追究被告侵入住宅
    之行為，惟因被告所為係屬非告訴乃論之罪而無從免除其刑
    責，並其犯罪動機、目的、手段等一切情狀，分別量處如主
    文所示之刑，並合併定其應執行刑為如主文所示。至扣案鑰
    匙乙支，被告供稱原即插放在車號OOG-461 號機車上，並非
    其所有，爰不予宣告沒收。
據上論斷，應依刑事訴訟法第299 條第1 項前段，刑法第321 條
第1 項第1 款、第4 款、第320 條第1 項、第51條第5 款，刑法
施行法第1 條之1 ，判決如主文。
本案經檢察官甲○○到庭執行職務。
中　　華　　民　　國　　96　　年　　9 　　月　　26　　日
                  刑事第十三庭  法　官  郭宜芳
以上正本證明與原本無異。
如不服本判決，應於判決送達後10日內，向本院提出上訴狀。
                                書記官  何承育
中　　華　　民　　國　　96　　年　　9 　　月　　26　　日
附錄本案論罪科刑法條全文：
中華民國刑法第320條
（普通竊盜罪、竊佔罪）
意圖為自己或第三人不法之所有，而竊取他人之動產者，為竊盜
罪，處5 年以下有期徒刑、拘役或 5 百元以下罰金。
意圖為自己或第三人不法之利益，而竊佔他人之不動產者，依前
項之規定處斷。
前二項之未遂犯罰之。
中華民國刑法第321條
（加重竊盜罪）
犯竊盜罪而有左列情形之一者，處 6 月以上、 5 年以下有期徒
刑：
一、於夜間侵入住宅或有人居住之建築物、船艦或隱匿其內而犯
    之者。
二、毀越門扇、牆垣或其他安全設備而犯之者。
三、攜帶兇器而犯之者。
四、結夥三人以上而犯之者。
五、乘火災、水災或其他災害之際而犯之者。
六、在車站或埠頭而犯之者。
前項之未遂犯罰之。
